# 关于固定资产清理的问题，求大神解答

提问人：海之角 006006 时间：2020-06-22 12:33:06
固定资产处置的时候需要走固定资产清理的科目，如果固定资产清理比固定资产科目大很多，这种正常吗，是什么造成的？

回答人：chenyiwei
固定资产清理通常情况下是一个过渡性科目，其余额不应很大。如果余额很大，应注意分析原因，考虑是否存在应报废的资产长期不批准核销等问题，另外挂账余额（特别是借方余额）要关注是否存在减值风险。